高雄高等行政法院判決
　　　　　　　　　　　　　93年度訴字第00971號
　　　　　　　　　　　　　民國.
原　　　告　南舟國際事業股份有限公司
代　表　人　甲○董事長
訴訟代理人　乙○○
被　　　告　財政部高雄市國稅局
代　表　人　邱政茂局長
訴訟代理人　丙○○
上列當事人間因營利事業所得稅事件，原告不服財政部中華民國
九十三年七月十六日台財訴字第０九三００二一九五六號訴願決
定，提起行政訴訟。本院判決如下：
    主  文
原告之訴駁回。
訴訟費用由原告負擔。
    事  實
甲、事實概要：
    緣原告係從事買賣蝦仁、墨魚、白蝦、魷魚及魷魚加工等冷
    凍水產業，其民國（下同）八十五年度營利事業所得稅結算
    申報，原列報營業成本新台幣（下同）七０、七六一、六０
    九元。經被告初查以原告未置原物料、在製品、製成品明細
    帳及編有生產日報表，乃依財政部頒該業通常水準核計超耗
    ，其中產品－魷魚，製造部分依財政部頒「冷凍食品業原物
    料耗用通常水準」中冷凍魷魚身（精處理）製成率百分之三
    十五計算，剔除超耗一、四七一、二一五元，另將申報其他
    費用六、三六八、四六六元中，屬於製造費用一、七三八、
    八四七元轉列營業成本，並分攤期末存貨二二一、八九六元
    後，核定營業成本七０、八０七、三四五元，其他費用四、
    六二九、六一九元，全年所得額及課稅所得額為二、０六０
    、七四六元，補徵稅額四三一、七四五元。原告不服，就營
    業成本及其他費用二項申經復查結果，未獲變更；提起訴願
    ，經財政部以九十一年八月九日台財訴字第０八八一三０一
    二一三號訴願決定將原處分（含復查決定）關於營業成本部
    分撤銷，責由被告另為適法之處分，其餘部分駁回；嗣經被
    告就撤銷部分重核結果，仍維持原核定七０、八０七、三四
    五元；原告猶不甘服，再提起訴願，經遭決定駁回；遂提起
    本件行政訴訟。
乙、兩造聲明：
一、原告聲明求為判決：
（一）訴願決定及原處分（含復查決定）均撤銷。
（二）訴訟費用由被告負擔。
二、被告聲明求為判決：
（一）原告之訴駁回。
（二）訴訟費用由原告負擔。
丙、兩造之爭點：
一、原告起訴意旨略以：
（一）原告係從事買賣蝦仁、墨魚、白蝦、魷魚加工業務。有關
      魷魚製成率，八十五年度申報營業成本七０、七六一、六
      ０九元。其中產品－魷魚，製造部分被告依財政部八十三
      年六月印頒之「冷凍食品業原物料耗用通常水準」中冷凍
      魷魚身（精處理）製成率百分之三十五計算，剔除超耗一
      、四七一、二一五元，顯有不合。蓋原告八十五年製成率
      魷魚肉為百分之三十二、魷魚頭為百分之二十一、魷魚翅
      為百分之七。至製成率百分之三十二之計算乃是去頭、去
      翅、去內臟、去皮及切型。若不去翅，則原告之製成率將
      會高達百分之三十九，已逾財政部頒百分之三十五之標準
      ，並無被告所謂超耗之情事，被告未就實際狀況予以查明
      ，實有未當。原告於行政爭訟中，業已檢具台灣區遠洋魷
      魚船類輸出業同業公會八十八年五月三十一日（八八）台
      魷（四）證字第０六一號證明書，證明魷魚胴身：去頭、
      去翅、去內臟、去皮及去軟骨剖開，其製成率為百分之三
      十二至百分之三十五，被告不予參採或實地調查其真實性
      ，亦有不合。
（二）次按，目前財政部頒「冷凍食品業原物料耗用通常水準」
      中冷凍魷魚身（精處理）製成率已由之前百分之三十五單
      一製成率調整為百分之三十至百分之三十五，顯見原規定
      標準有不合理之處，或亦可視為係對該製成率再作確認。
      原告製成率在百分三十二，原較最低製成率百分之三十還
      要高出百分之二，亦足見原告確有依實際狀況申報，並無
      壓低製成率及超耗之問題，且依稅捐稽徵法第一條之一規
      定：「財政部依本法或稅法所發布之解釋函令，對於據以
      申請之案件發生效力。但有利於納稅義務人者，對於尚未
      核課確定之案件適用之。」此新標準自得適用於原告。再
      行政程序法第八條規定：「行政行為，應以誠實信用之方
      法為之，並應保護人民正當合理之信賴。」依財政部八十
      三年六月版冷凍食品業原物料耗用通常水準中冷凍魷魚身
      並未載明有去翅程序。原告申報製成率百分之三十二則尚
      包括去翅，是則被告以原調查教授事後再稱加工處理尚包
      括去翅（耳）等語，並不符合信賴保護原則。
（三）被告以魷魚身精處理之製成率百分之三十五核定本案，原
      告不僅是將魷魚身精處理，而是「全隻魷魚」精處理，整
      體製成率高達百分之六十，而部頒標準並未列全隻魷魚精
      處理之製成率。就事實而言，一般廠商每公斤魷魚製成品
      產出百分之三十五即符合部頒標準，而原告產出百分之六
      十，遠比規定高出百分之二十五，不僅減少廢棄物，更兼
      愛惜材料，深具環保惜物之觀念，被告昧於事實，以偏概
      全以魷魚內精處理視之，並要求原告補稅，既不符合實質
      課稅之理，亦不公平。
二、被告主張之理由：
（一）本件原告係從事買賣蝦仁、墨魚、白蝦、魷魚及魷魚加工
      業務，八十五年度申報營業成本七０、七六一、六０九元
      。被告以原告未置原物料、在製品、製成品明細帳及編有
      生產日報表，依財政部頒該業通常水準核計超耗，其中產
      品－魷魚，製造部分依財政部頒「冷凍食品業原物料耗用
      通常水準」中冷凍魷魚身（精處理）製成率為百分之三十
      五，計算超耗為一、四七一、二一五元。計算式如下：
    (1)應耗量：魷魚肉身產出量一九六、一六０公斤／製成率35
      ％＝五六０、四五七公斤。
    (2)超耗量：投入量六一三、０００．五０公斤－應耗量五六
      ０、四五七公斤＝五二、五四三．五０公斤。
    (3)應產副產品：依財政部六十八年三月二十七日台財稅字第
      三一九六二號函釋規定將魷魚頭（足）及魷魚翅視為副產
      品，五六０、四五七公斤×副產品之製成率為30％＝一六
      八、一三七公斤。
    (4)多產副產品金額（Ａ）：就帳列數及發票計算魷魚頭及魷
      魚翅之單價為每公斤二四．九九元×三、五０三公斤＝八
      七、五四０元。
    (5)超耗金額（Ｂ）：超耗金額為五二、五四三．五０公斤×
      每公斤原料成本二九．六六六元＝一、五五八、七五五元
      。
    (6)應剔除超耗金額：惟尚須扣除多產副產品出售收入Ｂ－Ａ
      （一、五五八、七五五元－八七、五四０元）＝一、四七
      一、二一五元。
（二）原告不服，主張其製造原料一魷魚，主要供應商（如富琪
      國際興業公司、育陞漁業開發公司等）所屬漁船均由阿根
      廷捕撈回行時即需整船採購非如一般家庭主婦於菜市場購
      買一隻隻挑選，更因大量購進大小不一，含內臟佔有很重
      比例，況每家之場地、設備加工過程、方式不盡相同，何
      況魷魚加工並無部頒標準，被告以製造魷魚絲之生產比例
      作為標準核定，有待商榷云云，申經被告八十八年四月六
      日財高國稅法字第八八０一五０二０號復查決定以，原告
      未依稅捐稽徵機關管理營利事業會計帳簿憑證辦法第二條
      第二款規定設置原、物料、在製品、製成品明細帳及生產
      日報表，詳載製造成本之紀錄，亦為原告所不爭。又因原
      告係從事魷魚製造、買賣，申報行業代號一一三二─一二
      號（冷凍水產品），乃以冷凍魚一魷魚身精處理（去頭、
      去內臟、去皮、切型）製成率百分之三十五，按規定剔除
      超耗一、四七一、二一五元，尚無不合。由於原告並未能
      具體指出其本期產品使用原料、製造過程等與該標準有何
      扞格未合，致無可比照適用之處或提出超過該標準之正當
      理由，被告乃依該標準查核其本期原物料耗用並無不當。
      至原告所稱魷魚加工業並無部頒標準，被告以製造魷魚絲
      之生產比例作為標準核定，有待商榷乙節，經查被告係依
      財政部八十三年六月九日台財稅第八三０二六八五一０號
      函頒訂之魷魚身（精處理）之製成率核計耗料，原告所稱
      無部頒標準及被告以魷魚絲製成率核定，顯係誤解等由，
      駁回其復查之申請。原告仍不服，主張(1)雖未設有進料、
      領料、產品等特殊帳冊，然設有兩種存貨簿代用，一種純
      為其他冷凍魚蝦進銷存之功能，另一種即專屬魷魚原料與
      製成品（魷魚頭、肉、翅）進銷存明細，其功能與前述之
      進料、領料、產品毫無遜色。在領料方面，設有領料單係
      有加工部門領料人員蓋章經會計及負責人蓋章認可，何況
      原告加工部分僅有魷魚其製成產品只有三種，單純又容易
      勾稽。(2)原告八十五年度製成率魷魚肉百分之三十二、魷
      魚頭百分之二十一、魷魚翅百分之七，被告以部頒標準魷
      魚身（精處理）（去頭、去內臟、去皮、切型）百分之三
      十五而核算原料超耗五二、五四三．五公斤，乘以每公斤
      原料成本二九．六六六元等於一、五五八、七五五元，另
      因魷魚頭及翅多產三、五０三公斤，乘以每公斤單價二四
      ．九九元共計八七、五四０元相減後刪除一、四七一、二
      一五元，實有不當，依據財政部部頒標準加工處理情形內
      容，根本並未把魷魚翅去掉，且部頒冷凍魚製成率表係百
      分之三十五，而原告百分之三十二是去頭去翅、去內臟、
      去皮、切型，如果不去翅則等於百分之三十九，高於部頒
      標準核算超耗有欠合理云云，訴經財政部以九十一年八月
      九日台財訴字第０八八一三０一二一三號訴願決定以，本
      件被告以原告係從事魷魚製造買賣業務，乃以同業通常水
      準冷凍魚一魷魚身（精處理）製成率胴：百分之三十五，
      核算超耗一、四七一、二一五元，固非無見。惟查上開同
      業原物料耗用通常水準─魷魚（精處理）步驟為去頭、去
      內臟、去皮、切型製成率百分之三十五，而原告訴稱其加
      工程序並未包括去翅程序，是否屬實，如確未去翅，則製
      成率應如何核算，容有究明必要，爰將本部分原處分（復
      查決定）撤銷，由原處分機關另為處分。被告經依訴願撤
      銷意旨重核，原告本年度營利事業所得稅結算申報案，原
      列報營業成本七０、七六一、六０九元，原核定以原告未
      設置原、物料、在製品、製成品明細帳及生產日報表等資
      料，核與查核準則第五十八條第一項規定未合，乃依部頒
      該業通常水準核定原料耗用，其中製成品─魷魚製造部分
      依部頒魷魚絲製造程序前半段胴身（即原料一魷魚解凍後
      屠宰、去內臟、分割足、耳）之原物料耗用通常水準（製
      成率為胴：百分之三十五，耳足：百分之三十）計算原料
      超耗一、四七一、二一五元；惟查，財政部尚有訂頒冷凍
      食品冷凍魚一魷魚身（精處理）之原物料耗用通常水準，
      而原核定依部頒魷魚絲製造程序前半段胴身之原物料耗用
      通常水準，計算原料之耗用標準，應有未洽。次查，八十
      三年六月印頒之冷凍食品業原物料耗用部頒標準第二一八
      頁魷魚身（精處理）之加工情形為去頭、去內贓、去皮、
      切型，製成率百分之三十五（經依九十二年十一月十九日
      原調查教授覆函查明結果，表示係單指魷魚胴身【即不含
      耳】），是原告主張其魷魚之精處理尚將翅（即耳）剝離
      ，與魷魚頭另行加工處理後才另行販賣之情形相吻合，故
      其主張申報胴製成率：百分之三十二，耳（翅）：百分之
      七（翅之產量四二、七一０公斤／實耗量六一三、０００
      ＝０．０七），足（頭）：百分之二十一（頭之產量一二
      八、七三０公斤／實耗量六一三、０００＝０．二一），
      是如將其申報之胴製成率百分之三十二加翅製成率百分之
      七，製成率即高達百分之三十九，已超過部頒原物料耗用
      通常水準之製成率百分之三十五，並無原料超耗之情事，
      並不足採，則魷魚身（胴）依部頒製成率百分之三十五計
      算結果，應剔除原料超耗一、四七一、二一五元，故而原
      核定剔除原料超耗一、四七一、二一五元，重核決定洵無
      違誤。
（三）原告又主張於八十三年版之財政部頒標準加工處理，並未
      載明將魷魚翅去掉云云，惟經原調查教授依九十二年十一
      月十九日函覆查明結果：「二、有關本人所協助調查的八
      十三年版與八十六年版『冷凍食品業原物料耗用通常水準
      』中，冷凍魷魚身（精處理）製成率乙節答覆如下：加工
      處理『去頭、去內臟、去皮、切型』，包括去翅（耳）．
      ．．。」是原告主張財政部頒標準加工處理，並未載明將
      魷魚翅（耳）去掉，並不足採。另原告主張目前冷凍食品
      業魷魚身（精處理）財政部頒標準：去頭、去內臟、去皮
      切型之製成率已由前百分之三十五單一製成率改為百分之
      三十至百分之三十五乙節；查台灣區遠洋魷魚船魚類輸出
      同業工會八十八年五月三日（八八）台魷（四）證字第０
      六一號證明書係證明八十八年度魷魚各項加工品之製成率
      標準魷魚胴身（精處理）製成率為百分之三十二至百分之
      三十五；又依財政部八十七年九月四日台財稅字第八七０
      六六四三九七號函頒冷凍食品業魷魚身（精處理）製成率
      改為百分之三十至百分之三十五，然該製成率係核准自八
      十七年度營利事業所得稅結算申報案件開始適用，本件係
      八十五年度營利事業所得稅結算申報案件，並無原告主張
      稅捐稽徵法第一條之一之適用。
  理  由
一、按「營利事業所得之計算，以其本年度收入總額減除各項成
    本費用、損失及稅捐後之純益額為所得額。」「製造業耗用
    之原料，超過各該業通常水準者，其超過部分，非經提出正
    當理由，經稽徵機關查明屬實者，不予減除。」行為時所得
    稅法第二十四條第一項、第二十八條定有明文。次按「製造
    業已依稅捐稽徵機關管理營利事業會計帳簿憑證辦法設置帳
    簿，平時對進料、領料、退料、產品、人工、製造費用等均
    作成紀錄，有內部憑證可稽，並編有生產日報表或生產通知
    單及成本計算表，經內部製造及會計部門負責人員簽章者，
    其製品原料耗用數量，應根據有關帳證紀錄予以核實認定。
    」「製造業不合前項規定者，其耗用之原料如超過各該業通
    常水準，超過部分，除能提出正當理由，經查明屬實者外，
    應不予減除。」「前項各該耗用原料之通常水準，由主管稽
    徵機關會同實地調查，並洽詢各該業同業公會及有關機關擬
    訂，報請財政部核定，其未經核定該業通常水準者，得比照
    機器、設備、製造程序、原料品質等相當之該同業原料耗用
    情形核定之，其無同業原料耗用情形可資比照者，按該事業
    上年度核定情形核定之。但上年度適用擴大書面審核者除外
    ，若無上年度核定情形，則按最近年度核定情形核定之。其
    為新興事業或新產品，無同業原料耗用情形及該事業上年度
    核定情形可資比照者，由稽徵機關調查核定之。」亦為行為
    時營利事業所得稅查核準則第五十八條第一項、第二項及第
    三項所規定。又「製造業申報耗用原料數量超過各該業原物
    料耗用通常水準者，如其申報因製造過程中所發生之下腳數
    量超過核定應產下腳數量時，其超過部分應先行計價自原料
    超耗金額中扣除後，再以其餘額視為超耗原料處理。」復為
    財政部六十八年三月二十七日台財稅字第三一九六二號函釋
    所示，該函釋係主管機關對於營利事業申報耗用原料數量超
    過各該業原料耗用通常水準者，其超過部分應先行計價自原
    料超耗金額中扣除後，再以其餘額視為超耗原料處理原則所
    為之釋示，符合所得稅法規定之意旨，本院自得予以適用，
    併予敘明。
二、本件原告八十五年度營利事業所得稅結算申報，原列報營業
    成本七０、七六一、六０九元，被告以原告未設置原物料、
    在製品、製成品明細帳及編有生產日報表，遂依財政部頒該
    業通常水準核計超耗，其中產品－魷魚，製造部分依財政部
    頒「冷凍食品業原物料耗用通常水準」中冷凍魷魚身（精處
    理）製成率百分之三十五計算，剔除原料超耗一、四七一、
    二一五元，另將申報其他費用六、三六八、四六六元中，屬
    於製造費用一、七三八、八四七元轉列營業成本，並分攤期
    末存貨二二一、八九六元後，核定營業成本七０、八０七、
    三四五元，其他費用四、六二九、六一九元，全年所得額及
    課稅所得額為二、０六０、七四六元，補徵稅額四三一、七
    四五元。原告不服，就營業成本及其他費用二項申經復查結
    果，未獲變更；原告仍表不服，復提起訴願，經訴願決定將
    原處分（含復查決定）關於營業成本部分撤銷，責由被告另
    為適法之處分，其餘部分駁回。惟經被告就撤銷部分重核決
    定結果，仍維持原核定等情，有原告八十五年度營利事業所
    得稅結算申報書、被告核定通知書、被告復查決定書附原處
    分卷可稽，且經兩造各自陳明在卷，自堪認定；又本件原告
    所爭執者，僅關於其公司產品－魷魚之製造部分，被告依財
    政部八十三年六月印頒之「冷凍食品業原物料耗用通常水準
    」中冷凍魷魚身（精處理）製成率百分之三十五計算超耗金
    額一、四七一、二一五元是否適法而已，此觀原告起訴狀自
    明。
三、原告主張該公司八十五年度魷魚產品之製成率魷魚肉為百分
    之三十二、魷魚頭百分之二十一、魷魚翅百分之七，合計為
    百分之六十；被告依財政部八十三年印頒之「冷凍食品業原
    物料耗用通常水準」中冷凍魷魚身（精處理）製成率百分之
    三十五計算超耗，並不適當，因原告魷魚肉製成率百分之三
    十二之計算乃是去頭、去翅、去內臟、去皮及切型，而上開
    部頒標準並未載有去翅程序。若不去翅，則原告之製成率將
    會高達百分之三十九，高於上開部頒標準，並無超耗可言；
    又目前冷凍食品業魷魚身（精處理）財政部頒標準之製成率
    已由之前百分之三十五單一製成率調整為百分之三十至百分
    之三十五，原告亦已提示台灣區遠洋魷魚船類輸出同業公會
    證明書證明魷魚胴身：去頭、去皮、去翅、去內臟、去軟骨
    剖開，其製成率為百分之三十二至百分之三十五，顯見原規
    定標準有不合理之處，原告製成率在百分之三十二，原較最
    低製成率百分之三十還要高出百分之二，亦足見原告確有依
    實際狀況申報，並無壓低製成率及超耗之問題，且依稅捐稽
    徵法第一條之一規定足見此新標準自得適用於原告云云；惟
    查：
  (一)原告係從事買賣蝦仁、墨魚、魷魚及魷魚加工等冷凍水產事
    業，並未依據稅捐稽徵機關管理營利事業會計帳簿憑證辦法
    第二條第二款規定編有生產日報表及設置原物料、在製品、
    製成品明細帳等詳載製造成本之紀錄，致本件關於原物料耗
    用無法據有關帳證紀錄核實認定，為原告所不爭，故本件並
    無前開查核準則第五十八條第一項依帳證核實認定規定之適
    用。
  (二)次查，財政部八十三年六月九日台財稅字第八三０二六八五
    一０號函頒訂「冷凍食品業原物料耗用通常水準」其中魷魚
    身（精處理）之製成率核計耗材，魷魚身（精處理）加工情
    形為去頭、去內臟、去皮、切型，製成率為百分之三十五之
    事實，有上開通常水準附於原處分卷可稽；被告於適用前揭
    通常水準時，就魷魚身（精處理）係單指胴或包含翅（耳）
    產生疑義，曾以九十二年十一月十九日財高國稅審一字第０
    九二００六三０九四號函請原負責調查之國立中興大學食品
    科學系柯文慶教授查復，經該教授查復以：「有關本人所協
    助調查八十三年版與八十六（應係八十八年之誤）年版『冷
    凍食品業原物料耗用通常水準』中，冷凍魷魚身（精處理）
    製成率乙節，答覆如下：加工處理『去頭、去內臟、去皮、
    切型』，包括去翅（耳）。製成率依八十六年（係八十八年
    之誤）版訂為三十％－三十五％應屬合理，此疑義已再與水
    產公會確認無疑。」有國立中興大學食品科學系柯文慶教授
    九十二年十一月十九日函附於原處分卷可佐，足見財政部八
    十三年所頒布之「冷凍食品業原物料耗用通常水準」中冷凍
    魚製成率表內之魷魚身（精處理）製成率百分之三十五係指
    去頭、去內臟、去皮、切型及去翅（耳）在內，是原告主張
    財政部頒八十三年版魷魚身（精處理）之標準製成率百分之
    三十五，係指加工處理程序，並未把魷魚翅去除情形，而原
    告製成率百分之三十二之計算乃是去頭、去翅、去內臟、去
    皮及切型。若不去翅，則原告之製成率將會高達百分之三十
    九，高於部頒標準云云，並不可採。
  (三)又財政部八十三年所頒布之「冷凍食品業原物料耗用通常水
    準」中冷凍魚製成率表內之魷魚身（精處理）製成率百分之
    三十五，於訂頒當時其處理程序即包括去頭、去內臟、去皮
    、切型及去翅（耳）在內，已如上述，則原告主張被告以原
    調查教授事後補稱之內容，將去翅程序包括在內，有違行政
    程序法第八條行政行為，應以誠實信用之方法為之，並應保
    護人民正當合理之信賴規定云云，亦非可取。另原告所舉台
    灣區遠洋魷魚船魚類輸出同業工會八十八年五月三日（八八
    ）台魷（四）證字第０六一號證明書係證明八十八年度魷魚
    各項加工品之製成率標準魷魚胴身（精處理）製成率為百分
    之三十二至百分之三十五；本件則係原告八十五年度魷魚產
    品製成率，自無從比附援引。
  (四)又按「稅捐稽徵法第一條之一所謂「財政部依本法或稅法所
    發布之解釋函令」，應限於解釋性函令，不包括財政部依法
    律授權或依職權所發布之法規性命令。關於製造業耗用原料
    之查核，所得稅法第二十八條規定：「製造業耗用之原料超
    過各該業通常水準者，其超過部分，非經提出正當理由，經
    稽徵機關查明屬實者，不予減除。」雖未明文授權稽徵機關
    訂定各同業耗用原料通常水準，然稽徵機關為執行該法，自
    得訂定各同業耗用原料水準，財政部乃於查核準則第五十八
    條第三項規定：「前項各該耗用原料之通常水準，由主管稽
    徵機關會同實地調查，並洽詢各該業同業公會及有關機關擬
    訂，報請財政部核定．．．。」由上開規定可知，耗用水準
    係對不同業別，於不同時期，依各業實際生產方式所調查訂
    定者。製造業生產時耗用原料之水準，常於不同時期，因生
    產方式之不同而異，故該耗用水準並非於所得稅法第二十八
    條訂定時即固定不變，是財政部所頒訂之各業耗用原料水準
    ，非屬解釋法律性質之函令，而係具有法規性質之命令，非
    稅捐稽徵法第一條之一所稱解釋函令，無該條之適用（最高
    行政法院九十二年度判字第一０七六號判決參照）。是財政
    部八十七年九月四日台財稅字第八七０六六四三九七號函頒
    之冷凍食品業魷魚身（精處理）製成率雖由原八十三年六月
    九日台財稅字第八三０二六八五一０號函頒之百分之三十五
    改為百分之三十至百分之三十五，亦應自公布後之年度始能
    適用，即新發布之該製成率係核准自查核八十七年度營利事
    業所得稅結算申報案件開始適用，本件係八十五年度營利事
    業所得稅結算申報案件，自無適用八十七年九月四日台財稅
    字第八七０六六四三九七號函頒冷凍食品業魷魚身（精處理
    ）製成率百分之三十至百分之三十五可言。是原告主張本件
    依稅捐稽徵法第一條之一，應適用八十七年九月四日台財稅
    字第八七０六六四三九七號函頒之標準核計其製成率，並不
    可採。
四、綜上所述，原告前揭主張既不足取，則本件原告八十五年度
    營利事業所得稅申報，因原告並未依據稅捐稽徵機關管理營
    利事業會計帳簿憑證辦法第二條第二款規定編有生產日報表
    及設置原物料、在製品、製成品明細帳等詳載製造成本之紀
    錄，致關於魷魚製品之原物料耗用無法據有關帳證紀綠核實
    認定，被告遂依前開查核準則第五十八條第二項規定，按財
    政部頒「冷凍食品業原物料耗用通常水準」剔除原料超耗－
    魷魚一、四七一、二一五元，另將申報其他費用六、三六八
    、四六六元中，屬於製造費用一、七三八、八四七元轉列營
    業成本，並分攤期末存貨二二一、八九六元後，核定營業成
    本七０、八０七、三四五元，其他費用四、六二九、六一九
    元，全年所得額及課稅所得額為二、０六０、七四六元，補
    徵稅額四三一、七四五元，揆諸首揭規定，並無違誤；訴願
    決定予以維持，亦無不合；原告起訴意旨求為撤銷訴願決定
    及原處分，為無理由，應予駁回。又本件事證已臻明確，兩
    造其餘主張，核與本件判決結果不生影響，爰不一一論述。
五、據上論結，本件原告之訴為無理由，依行政訴訟法第一百九
    十五條第一項後段、第九十八條第三項前段，判決如主文。
中　　華　　民　　國　　94　　年　 　4　　月　 14  　 日
                  第三庭審判長法  官　江幸垠
                              法  官　邱政強
                              法  官　戴見草
以上正本係照原本作成。
如不服本判決，應於判決送達後20日內向本院提出上訴書狀，其
未表明上訴理由者，應於提起上訴後20日內向本院提出上訴理由
書（須按對造人數附繕本）；如於本判決宣示或公告後送達前提
起上訴者，應於判決送達後20日內補提上訴理由書（須附繕本）
。未表明上訴理由者，逕以裁定駁回。
提起上訴應預繳送達用雙掛號郵票7份（每份34元）。
中　　華　　民　　國　　94　　年　 　4　　月　 14  　 日
                              書記官  蔡玫芳
